【裁判字號】    98,簡,178
【裁判日期】    980924
【裁判案由】    廢棄物清理法
【裁判全文】
高雄高等行政法院簡易判決
                                       98年度簡字第178號
原      告  甲○○
被      告  臺南縣白河鎮公所
代  表  人  乙○○  ○○
上列當事人間廢棄物清理法事件，原告不服臺南縣政府中華民國
98年7月17日府行濟字第0980170192號訴願決定，提起行政訴訟
，本院判決如下：
    主  文
原告之訴駁回。
訴訟費用由原告負擔。
    事實及理由
一、事實概要︰
    緣被告於民國98年3月25日稽查發現，原告未依指定之垃圾
    清除時間、地點及作業方式處理垃圾包，而任意將其丟棄於
    臺南縣白河鎮○○路山產市場垃圾堆置場圍牆外，因認原告
    違反廢棄物清理法第27條第1款規定，依同法第50條第3款規
    定裁處新臺幣（下同）1,200元之罰鍰；原告不服，提起訴
    願，經遭決定駁回，遂提起本件行政訴訟。
二、本件原告主張︰
（一）原告從未拿垃圾及廢棄物放置臺南縣白河鎮○○路山產市
      場垃圾堆置場圍牆外，可能係拾荒者撿集放置該處，然被
      告不予採納，亦未函復，即予裁罰。該處設有24小時監視
      器錄影，此可調閱該監視錄影即明，原告及家屬絕無違反
      廢棄物清理法情事。
（二）原告店中所有廢棄物由拾荒者撿集，該拾荒者機車號牌為
      NTV-973號，因該拾荒者家境貧困，靠拾荒維生，中年未
      婚，扶養年邁老母，原告當初未予檢舉，然已告訴該拾荒
      者，今後不得任意丟棄廢棄物。
（三）原告所經營商店門口，每日都有清潔隊垃圾車巡迴2、3次
      ，丟倒垃圾非常方便，自無將店內垃圾丟棄遙遠的山產市
      場垃圾堆置場門外，自有違情理。原告僅將可回收之廢紙
      箱、紙類堆放在店口紙箱內，方便拾荒者撿拾，原告是交
      予訴外人許金柱（住白河鎮河東里154-18號）將廢紙箱、
      紙類販賣給資源回收商，以維其生活，可傳訊證人為證等
      情。並聲明求為判決撤銷訴願決定及原處分。
三、被告則以︰
（一）被告於98年3月25日進行稽查發現，原告甲○○未依被告
      指定之垃圾清除時間、地點及作業方式，任意將垃圾包丟
      棄於本鎮○○路山產市場垃圾堆置場圍牆外，乃以98年3
      月25日所清字第0980003727號函，通知原告違反「廢棄物
      清理法」第27條規定，請其於文到7日內陳述意見逾期將
      依同法第50條規定裁罰。原告於98年3月27日陳述意見，
      被告認為原告所言仍不足證明其無違反相關法規，乃以98
      年4月6日所清字第0980003881號函將處分書送達，請其於
      98年4月30日前繳納罰鍰。
（二）經被告稽查結果，白河鎮山產市場垃圾堆置場圍牆外現場
      有原告置放之廢棄物1包，內有原告之相關文件，可供佐
      證之資料，除有臺南縣日用什貨商業同業公會信封外，尚
      有多張金豐昌商號出貨傳票及白河鎮衛生所健康檢查通知
      書等文件，地址皆為白河鎮○○路46號，即原告住所，並
      無其所稱遭拾荒業者一併撿走之紙箱，故原告主張其廢棄
      物遭拾荒者撿集至該地云云，衡諸一般論理與經驗法則實
      不相符，自難認定其無違法之情事。
（三）又原告主張調閱山產市場垃圾場圍牆外之錄影資料即可知
      與其家屬無任意丟棄廢棄物一節，雖被告公告牌加註24小
      時監視錄影中字樣，其主要目的係要求民眾確實遵守公告
      事項並嚇阻民眾不要有違法情事，然縱礙於場地並無實際
      機具之裝設，亦不因此影響本件違規事實之認定等語，資
      為抗辯。並聲明求為判決駁回原告之訴。
四、兩造各執前詞爭執，經查：
（一）按「在指定清除地區內嚴禁有下列行為：一、隨地吐痰、
      檳榔汁、檳榔渣，拋棄紙屑、煙蒂、口香糖、瓜果或其皮
      、核、汁、渣或其他一般廢棄物。」「有下列情形之一者
      ，處新臺幣1,200元以上6,000元以下罰鍰。經限期改善，
      屆期仍未完成改善者，按日連續處罰：．．．三、為第27
      條各款行為之一。」廢棄物清理法第27條第1款及第50條
      第3款規定甚明。又「主旨：公告本鎮『指定清除區域』
      範圍有關事項。依據：廢棄物清理法第3條及同法施行細
      則第4條第1項第4款第1目等各條款．．．公告事項：．．
      ．二、本所『指定清除地區』範圍包括本所所轄行政區域
      內除急水溪、八漲溪及廢棄物清理法第11條規定外，皆為
      本所『指定清除地區』。三、在『指定清除地區』嚴禁民
       眾任意丟棄廢棄物．．．及廢棄物清理法第27條各款等
      行為．．．五、自公告日起實施．．．六、違反本公告之
      規定者，依廢棄物清理法第50條規定處分。」業經被告以
      95年6月12日所清字第0950006761號公告在案，合先敘明
      。
（二）本件被告於98年3月25日稽查發現，原告未依指定之垃圾
      清除時間、地點及作業方式處理垃圾包，而任意將其丟棄
      於臺南縣白河鎮○○路山產市場垃圾堆置場圍牆外，因認
      原告違反廢棄物清理法第27條第1款規定，依同法第50條
      第3款規定裁處1,200元之罰鍰等情，有稽查照片及被告98
      年4月6日所清字第3881號處分書附於原處分卷可憑，洵堪
      認定。查上開稽查所在地屬被告95年6月12日所清字第095
      0006761號公告之指定清除地區，而查獲之廢棄物1包，內
      有臺南縣日用什貨商業同業公會信封、金豐昌商號出貨傳
      票及白河鎮衛生所健康檢查通知書等文件，送達地址皆為
      白河鎮○○路46號原告之住所，足認該廢棄物1包屬原告
      所有且有未依規定棄置廢棄物事實，亦堪認定。從而，被
      告依首揭規定裁罰，自非無據。
（三）原告雖另以該廢棄物係拾荒者撿集至該地云云，惟依原告
      所述，原告僅將可回收之廢紙箱、紙類堆放在店口紙箱內
      ，方便拾荒者撿拾，其交予訴外人許金柱回收物品為廢紙
      箱及紙類等語，足認原告所交予許金柱處理者僅為廢紙箱
      及紙類，尚非系爭應廢棄物，是原告之主張不影響原處分
      之認定。況縱原告將廢棄物交予訴外人許金柱屬實，其未
      注意訴外人許金柱有任意棄置情形，對於屬原告廢棄物品
      任意丟棄之違章行為，亦難謂無過失，被告據此裁罰，亦
      無可議之處。從而，原告聲請傳訊證人許金柱即無必要。
（四）另原告主張調閱山產市場垃圾場圍牆外之錄影資料乙節，
      查被告公告牌加註24小時監視錄影中字樣，僅係要求民眾
      確實遵守公告事項並嚇阻民眾違法，實地並無機具裝設，
      此據被告陳述在卷，自無從依原告聲請調閱，惟縱無實際
      裝設機具，亦不影響本件違規事實之認定，併此敘明。
五、綜上所述，原告之主張並不可採。原處分認事用法並無違誤
    。原告起訴意旨求為撤銷，為無理由，應予駁回，並不經言
    詞辯論為之。又本件事證已臻明確，兩造其餘主張核與判決
    之結果無影響，爰不逐一論述。
六、據上論結，本件原告之訴為無理由，依行政訴訟法第236條
    、第233條第1項、第98條第1項前段，判決如主文。
中    華    民    國    98    年     9    月   24     日
              高雄高等行政法院第四庭
                              法  官  蘇  秋  津
以上正本係照原本作成。
如不服本判決，應於送達後20日內，向本院提出上訴狀並表明上
訴理由，如於本判決宣示後送達前提起上訴者，應於判決送達後
20日內補提上訴理由書（須按他造當事人人數附繕本）。
中    華    民    國    98    年     9    月   24     日
                              書記官  洪  美  智
附註：
行政訴訟法第235條（第1項、第2項）：
對於適用簡易程序之裁判提起上訴或抗告，須經最高行政法院之
許可。
前項許可，以訴訟事件所涉及之法律見解具有原則性者為限。


司法院資訊處製作；財團法人民間司法改革基金會備份。
